臺灣嘉義地方法院民事判決
110年度嘉簡字第571號
原      告  台新國際商業銀行股份有限公司

法定代理人  尚瑞強  
訴訟代理人  王裕程  
被      告  沈阿玉  
訴訟代理人  吳棋笙  
上列當事人間請求清償借款事件，本院於民國110年9月23日言詞
辯論終結，判決如下：
    主      文
原告之訴駁回。
訴訟費用新臺幣4,900元由原告負擔。
    事實及理由
一、原告主張：被告於民國93年6月15日向原告簽訂信用貸款，
    約定被告可於一定額度內使用金融卡提款或進行現金轉帳交
    易，並於次月相當期日繳還最低應繳金額，如遲延還本或付
    息，原告得自應付還本日或付息日之翌日起至清償日止，依
    年息20％計算遲延利息，倘未依約於應付款之期日前清償最
    低還款金額，則債務視為全部到期。詎被告未依約還款，尚
    積欠新臺幣（下同）494,316元及自95年8月10日起至104年8
    月31日止，按年息20％計算之利息，暨自104年9月1日起至清
    償日止，按年息15％計算之利息未清償，經原告迭次催索，
    被告均置之不理，爰依消費借貸之法律關係，提起本件訴訟
    等語，並聲明：被告應給付原告494,316元及自95年8月10日
    起至104年8月31日止，按年息20％計算之利息，暨自104年9
    月1日起至清償日止，按年息15％計算之利息。
二、被告則以：本件原告之本金債權已罹於時效，主張時效抗辯
    等語，資為抗辯。並答辯聲明：原告之訴駁回。
三、得心證之理由：
  ㈠原告主張前開事實，業據其提出與所述相符之「Story生活故
    事現金卡」申請書暨約定條款、「Story生活故事現金卡」
    與「YouBe予備金」增補約定書、現金卡帳務查詢明細、催
    收帳卡查詢、YouBe金交易紀錄查詢等件為證，惟為被告所
    否認，並以前揭情詞置辯。
  ㈡按請求權，因15年間不行使而消滅。但法律所定期間較短者
    ，依其規定；利息債權為從權利，已屆清償期之利息債權，
    固具有獨立性而有法定請求權時效期間之適用。惟主權利因
    時效消滅者，其效力及於從權利，民法第125條、第146條分
    別定有明文。此從權利包括已屆清償期之遲延利息在內。觀
    諸該條文立法理由：「謹按權利有主從之別，從權利之時效
    雖未完成，而主權利既因時效而消滅，則從權利亦隨之而消
    滅，此蓋以從隨主之原則也」自明。故債務人於請求權時效
    期間屆滿時，即取得時效抗辯權，時效完成後，一經行使抗
    辯權，該當權利之請求權即歸於消滅，從權利之時效雖未完
    成，亦隨之而消滅，此為時效制度之使然（最高法院99年第
    5次民事庭會議決議、最高法院99年度台抗字第561號裁判意
    旨參照）。
  ㈢經查，被告最後繳款日期為94年7月10日，有YouBe金交易記
    錄查詢可佐，故請求權時效應自債權得請求時即自94年7月1
    1日起算，嗣經原告於110年8月5日向本院聲請核發支付命令
    ，有本院110年度司促字第7525號支付命令聲請狀及自行收
    納款收據日期記載可佐（司促卷第4、5頁），已逾15年時效
    。此外，原告並未提出本件有其他中斷時效之行為之證據，
    依前揭說明，本件原告主張之信用貸款債權及利息等從權利
    ，均已罹於時效而消滅，是被告以此抗辯本件信用貸款債權
    已因時效消滅並拒絕給付，即屬可採。
四、從而，原告依信用貸款契約之約定，請求被告給付如訴之聲
    明所示之本金及利息，為無理由，應予駁回。
五、本件事證已臻明確，兩造其餘攻擊防禦方法及所提之證據，
    經審酌後，核與判決結果無影響，爰不一一論述，附此敘明
    。
六、訴訟費用負擔之依據：民事訴訟法第78條。
中　　華　　民　　國　　110 　年　　9 　　月　　30　　日
                  臺灣嘉義地方法院嘉義簡易庭
                                  法　官　羅紫庭
以上正本係照原本作成。
如對本判決上訴，須於判決送達後20日內向本庭（嘉義市文化路
308之1號）提出上訴狀（均須按他造當事人之人數附繕本）。如
委任律師提起上訴者，應一併繳納上訴審裁判費。
中　　華　　民　　國　　110 　年　　9 　　月　　30　　日
                                  書記官  葉昱琳